臺灣臺中地方法院刑事判決　　　　　　 96年度訴字第1018號
公　訴　人　臺灣臺中地方法院檢察署檢察官
被　　　告　戊○○
指定辯護人　本院公設辯護人丁○○
上列被告因加重強盜等案件，經檢察官提起公訴（九十六年度偵
字第五九七七號），本院判決如下：
    主    文
戊○○共同意圖為自己不法之所有，攜帶兇器，以脅迫至使不能
抗拒，而使他人交付財物，累犯，處有期徒刑柒年陸月，扣案之
西瓜刀壹把、口罩壹個、上衣壹件、手套壹個、安全帽壹頂、未
扣案之西瓜刀壹把，均沒收。又共同意圖為自己不法之所有，攜
帶兇器，以脅迫至使不能抗拒，而取他人之物，累犯，處有期徒
刑柒年肆月，扣案之西瓜刀壹把、口罩壹個、上衣壹件、手套壹
個、安全帽壹頂、未扣案之西瓜刀壹把，均沒收。又竊盜，累犯
，處有期徒刑伍月。又意圖為自己不法之所有，攜帶兇器，以脅
迫至使不能抗拒，而使他人交付財物，累犯，處有期徒刑柒年陸
月，扣案之西瓜刀壹把、口罩壹個、上衣壹件、手套壹個、安全
帽壹頂，均沒收。又意圖為自己不法之所有，攜帶兇器，以脅迫
，至使不能抗拒，而取他人之物，累犯，處有期徒刑柒年伍月，
扣案之西瓜刀壹把、口罩壹個、上衣壹件、手套壹個、安全帽壹
頂，均沒收。應執行有期徒刑拾壹年陸月，扣案之西瓜刀壹把、
口罩壹個、上衣壹件、手套壹個、安全帽壹頂、未扣案之西瓜刀
壹把，均沒收。
    犯罪事實
一、戊○○前因犯毒品危害防制條例及竊盜罪等案件，經本院分
    別判處有期徒刑七月、一年十月，復經本院裁定應執行有期
    徒刑二年四月確定，送監執行，於民國九十五年一月二十六
    日縮短刑期假釋出監，而於九十五年七月二日縮刑期滿未經
    撤銷假釋，刑期以已執行完畢論。(一)詎戊○○不知悔改，與
    真實姓名年籍不詳、綽號「大支」之成年男子共同基於強盜
    取財之犯意聯絡，於九十六年二月二十四日二時八分，戊○○身著口罩一個、上衣一件、手套一個及安全帽一頂，其二
    人並各以右手分持薄刃鋒利、客觀上足以造成人生命、身體
    危害之兇器西瓜刀各一把，一同進入臺中縣太平市○○路二
    九六巷一號「萊爾富便利超商中業店」內，站在該店櫃台前
    ，面對值班之店員庚○○，作勢如有不從，將對庚○○不利
    ，「大支」之人並喝令庚○○將店內之錢交出，以此脅迫方
    式，至使庚○○不能抗拒而將店內收銀機打開取出現金共新
    臺幣（下同）六千六百元而交予戊○○，戊○○及「大支」
    之人取得上開財物後，隨即逃離現場。(二)戊○○與「大支」
    之人食髓知味，另共同基於強盜取財之犯意聯絡，復於九十
    六年二月二十六日一時三十分，戊○○身著口罩一個、上衣
    一件、手套一個及安全帽一頂，其二人並各以右手分持薄刃
    鋒利、客觀上足以造成人生命、身體危害之兇器西瓜刀各一
    把，一同進入臺中縣太平市○○路八三號「全家便利超商永
    豐店」內，並向自店內倉庫出來接待之員工甲○○出示所持
    之西瓜刀作勢強盜，以此脅迫方式，至使甲○○見狀立即轉
    身逃回倉庫內躲藏而不能抗拒，任令戊○○自行走至店內櫃
    台取走該店內之七星牌香煙三包既遂，得手後，戊○○及「
    大支」之人隨即逃離現場。(三)後戊○○另基於意圖為自己不
    法所有之竊盜犯意，於九十六年二月二十七日零時，在臺中
    縣太平市○○路○段一三八號前，徒手以自備鑰匙開啟丙○○所有停放該處之車牌號碼ＢＫ八－○五九號輕型機車一輛
    駛離現場，而竊取丙○○所有之上開輕型機車一輛。(四)戊○○復基於強盜取財之犯意，於九十六年二月二十七日三時三
    十分，身著口罩一個、上衣一件、手套一個及安全帽一頂，
    並以左手分持薄刃鋒利、客觀上足以造成人生命、身體危害
    之兇器西瓜刀一把，進入臺中縣太平市○○路一六九號「麻
    吉超商光德店」內，站在該店櫃台前，將西瓜刀擺放櫃台上
    喝令己○○將店內之錢交出，以此脅迫方式，至使己○○不
    能抗拒而將店內收銀機打開取出現金二千五百元而交予戊○○。(五)戊○○又基於強盜取財之犯意，於九十六年二月二十
    八日四時二十分，身著口罩一個、上衣一件、手套一個及安
    全帽一頂，並以左手分持薄刃鋒利、客觀上足以造成人生命
    、身體危害之兇器西瓜刀一把，進入臺中縣太平市○村○街
    六號「全家便利超商東村店」內，持刀喝令值班之店員乙○○將店內之錢交出，以此脅迫方式，至使乙○○不能抗拒而
    將店內收銀機打開，任令戊○○取走收銀機內現金二千元。
    嗣於九十六年三月一日一時二十分，為警在臺中縣太平市○○○路十七巷口查獲，並扣得戊○○所有作為強盜所用之口
    罩一個、上衣一件、手套一個、安全帽一頂及西瓜刀一把。
二、案經臺中市警察局第三分局報請臺灣臺中地方法院檢察署檢
    察官偵查起訴。
    理    由
一、訊據被告戊○○對於前揭犯罪事實均坦承不諱，並據證人即
    被害人庚○○、甲○○、己○○、乙○○、丙○○等人於警
    詢時證述明確，且有照片二十一張、強盜案現場圖四份、查
    獲現場圖、車輛竊盜、車牌失竊資料個別查詢報表－查詢車
    輛認可資料、員警職務報告、贓物認領保管收據及內政部警
    政署刑事警察局九十六年四月三日刑醫字第○九六○○四○
    三一一號鑑驗書各一份附卷可憑，復有口罩一個、上衣一件
    、手套一個、安全帽一頂及西瓜刀一把扣案可資佐證。被告
    與「大支」之人共同強盜現金及香煙既遂，及被告獨自行竊
    被害人丙○○前開機車既遂，並被告獨自強盜現金二次既遂
    ，其顯有為自己不法所有之意圖甚明。被告自白核與事實相
    符，事證明確，其犯行堪以認定。
二、被告與「大支」之人所持之西瓜刀各一把，客觀上足對人之
    生命、身體安全構成威脅，具有危險性，均屬兇器無疑。核
    被告所為，係犯刑法第三百三十條第一項之攜帶兇器強盜罪
    、第三百二十條第一項之竊盜罪。被告與「大支」之成年男
    子二人，就所犯被害人庚○○、甲○○部分之攜帶兇器強盜
    罪間，有犯意聯絡及行為分擔，均為共同正犯。被告所犯上
    開四次攜帶兇器強盜及一次竊盜犯行，犯意各別、行為互殊
    ，應予分論併罰。查被告前因犯毒品危害防制條例及竊盜罪
    等案件，經本院分別判處有期徒刑七月、一年十月，復經本
    院裁定應執行有期徒刑二年四月確定，送監執行，於九十五
    年一月二十六日縮短刑期假釋出監，而於九十五年七月二日
    縮刑期滿未經撤銷假釋，刑期以已執行完畢論，有臺灣高等
    法院被告前案紀錄表一份在卷可參，其前受徒刑執行完畢，
    五年以內故意再犯本件有期徒刑以上之罪，應依刑法第四十
    七條第一項之規定，論以累犯，並各加重其刑。爰審酌被告
    之素行、犯罪之動機、手段，及其與「大支」之人所為之強
    盜行為，目無法紀，除侵害他人之財產法益外，亦危及他人
    之人身安全，且易因行為失控而生傷亡之情事，被害人於被
    侵害之際，精神及心理必處於極度不安、恐懼之狀態，被告
    於共同強盜犯罪所居之地位與分工，被告本案所犯四次強盜
    犯行、一次竊盜犯行，並犯罪所得均非多，及其犯後坦承犯
    行等一切情狀，分別量處如主文所示之刑，並定其應執行之
    刑。公訴人雖具體求刑被告應執行有期徒刑十五年，然因被
    告本案犯行所得財物價值非高，被告犯罪情節亦僅係亮刀以
    言語脅迫強盜，並無施以暴力，本院認對被告量處如主文所
    示之刑及定應執行之刑，已足收懲儆之效，公訴人具體求刑
    之刑度尚嫌過重，附此敘明。
三、扣案之口罩一個、上衣一件、手套一個、安全帽一頂及西瓜
    刀一把，為被告所有供其犯本案攜帶兇器強盜罪所用之物；
    又共犯「大支」之人所有之西瓜刀一把，係作為渠等共同犯
    攜帶兇器強盜罪所用之物（強盜被害人庚○○、甲○○部分
    ），雖未扣案，惟無證據證明業已滅失，爰均依刑法第三十
    八條第一項第二款之規定，均宣告沒收。至被告所有持以行
    竊機車所用之鑰匙一把，業據被告丟棄一江橋下而未扣案，
    為免執行困難，爰不為沒收之諭知。
據上論斷，應依刑事訴訟法第二百九十九條第一項前段，刑法第
二十八條、第三百三十條第一項、第三百二十條第一項、第五十
一條第五款、第四十七條第一項、第三十八條第一項第二款，刑
法施行法第一條之一，判決如主文。
中　　華　　民　　國　　96　　年　　 7　　月　　12　　日
　　　　　　　  刑事第六庭  審判長法  官  洪俊誠
                                  法　官　高英賓
                                  法　官　戴博誠
以上正本證明與原本無異。
如不服本判決，應於送達後十日內向本院提出上訴狀（須附繕本
），上訴於臺灣高等法院臺中分院。
  　　　　　　　　　　　　　　　　書記官　林政佑
中　　華　　民　　國　　96　　年　　 7　　月　　12　　日
【附錄本案論罪科刑法條】
刑法第三百二十條第一項：
意圖為自己或第三人不法之所有，而竊取他人之動產者，為竊盜
罪，處五年以下有期徒刑、拘役或五百元以下罰金。
刑法第三百三條第一項：
犯強盜罪而有第三百二十一條第一項各款情形之一者，處七年以
上有期徒刑。
